臺灣雲林地方法院刑事判決　　　　　　　94年度簡上字第53號
上　訴　人　臺灣雲林地方法院檢察署檢察官
被　　　告　乙○○　男　43歲（民國50年6月25日生）
上列上訴人因被告詐欺案件，不服本院94年度虎簡字第58號中華
民國94年2 月22日刑事簡易判決（台灣雲林地方法院檢察署93年
度偵字第4361號），提起上訴，本院管轄之第二審合議庭判決如
下：
    主      文
上訴駁回。
    事實及理由
一、本案經本院審理結果，認第一審判決認事、用法及量刑均無
    不當，應予維持，並引用第一審判決書記載之事實、證據及
    理由（如附件）。另補充敘明被告於本院準備程序時坦承犯
    行（詳本院卷26頁），嗣後於審理時改辯稱：其將帳戶存摺
    、印章及提款卡交付他人使用，不知道會被拿去犯罪，被害
    人甲○○之金錢非伊所詐騙云云（詳本院卷35頁）。然存摺
    、印章及提款卡均為重要物品，常充詐騙集團之詐財工具，
    實無任意交予他人使用之理。況詐騙集團詐財行徑，廣為媒
    體報導，被告為年滿43歲之成年男子，坦承自18至35歲從事
    鋁門窗行業，之後從事水泥工，非毫無社會經驗，當無不知
    或毫無認識之可能。其竟於帳戶申辦完畢後，旋將存摺、印
    章及提款卡交予他人使用。足認被告對於該帳戶，係供他人
    財產犯罪之用，並有容認其帳戶供作他人詐財工具，而有幫
    助他人實施詐欺犯罪之故意至明。被告仍執前詞置辯，實不
    足採。本件事證明確，被告犯行，堪以認定。
二、本院審酌被告將其存摺、提款卡交予他人使用，使不詳姓名
    年籍之正犯順利取得詐騙財物，又得以使其等掩蔽身分，妨
    害追訴犯罪，及取回受騙財物，犯後復更異前詞，否認犯行
    ，及犯後未能與告訴人甲○○達成和解等一切情狀，認為原
    審量處被告有期徒刑4 月，認事用法俱無不合，量刑亦稱妥
    適。至於檢察官循告訴人請求，認為原審判處被告有期徒刑
    4 月，如易科罰金，以300 元折算1 日在案。但被告為累犯
    ，且被害人因受騙金額達新台幣（下同）615,000 元，僅科
    處有期徒刑4 月，顯屬過輕為由，提起上訴。惟按量刑係法
    院裁量之職權行使，法官審酌刑法第57條所列各款事由及一
    切情狀，為酌量科刑輕重之權衡，苟無顯然欠缺妥當性或違
    法之處，上級審法院對於下級審法院職權之行使，自應予以
    尊重，實難僅為調整刑度而任意改判。本院認原審已審酌各
    情，在法定刑內，判處有期徒刑4 月，自難認有何違法失當
    之處。上訴人以原審量刑過輕為理由提起上訴，並無可採，
    為無理由，應予駁回。
三、應依刑事訴訟法第455 條之1 第3 項、第373 條、第368 條
    ，判決如主文。
本案經檢察官丙○○到庭執行職務。
中　　華　　民　　國　　94　　年　　6 　　月　　30　　日
                  刑事第二庭    審判長法  官  林  輝  煌
                                      法  官  李  明  鴻
                                      法  官  柯  志  民
以上正本證明與原本無異
不得上訴。
                                      書記官　魏  輝  碩
中　　華　　民　　國　　94　　年　　6 　　月　　30　　日
